【裁判字號】    97,訴,905
【裁判日期】    971020
【裁判案由】    違反毒品危害防制條例
【裁判全文】
臺灣新竹地方法院刑事判決               97年度訴字第905號
公  訴  人  臺灣新竹地方法院檢察署檢察官
被      告  甲○○
上列被告因違反毒品危害防制條例案件，經檢察官提起公訴（97
年度毒偵字第1539號），本院合議庭裁定進行簡式審判程序，並
判決如下：
    主  文
甲○○施用第一級毒品，累犯，處有期徒刑柒月。
    事  實
一、甲○○前於民國94年間因施用第一、二級毒品案件，經本院
    以94年度訴字第856號判決判處有期徒刑6月、6月、應執行
    有期徒刑11月確定，於96年3月3日縮短刑期執行完畢。
二、又其於90年間因施用毒品案件，經本院依聲請以90年度毒聲
    字第1472號裁定送觀察勒戒，因無繼續施用毒品之傾向，於
    91年3月15日執行完畢釋放。
三、詎仍不思悔改，另行基於施用第一級毒品海洛因之犯意，於
    97年6月16日下午2時20分許在警局採尿時起往前回溯26小時
    內之某時，在其位於新竹縣尖石鄉錦屏村那羅九鄰64號住處
    內，以將第一級毒品海洛因加水稀釋以注射針筒注射血管之
    方式，施用第一級毒品海洛因1次。嗣於97年6月16日下午1
    時35分許，因另涉施用毒品案件，遭警在上開住處拘提，並
    採集尿液送驗結果呈嗎啡陽性反應，而查知上情。
四、案經新竹縣政府警察局橫山分局報請臺灣新竹地方法院檢察
    署檢察官偵查起訴。
    理  由
一、本件被告甲○○所犯施用第一級毒品罪，非死刑、無期徒刑
    、最輕本刑為3年以上有期徒刑之罪或高等法院管轄第一審
    之案件，其於本院準備程序進行中，就被訴事實先為有罪之
    陳述，本院認為合於刑事訴訟法第273條之1之規定，裁定進
    行簡式審判程序，先予敘明。
二、認定犯罪事實所憑之證據及理由；
（一）被告甲○○於本院準備程序、簡式審理程序中所為之自白
      。
（二）詮昕科技股份有限公司於97年7月2日出具之濫用藥物尿液
      檢驗報告1件及新竹縣政府警察局毒品犯罪嫌疑人尿液採
      驗作業管制紀錄各1件：證明被告經採集尿液送驗結果呈
      嗎啡陽性反應之事實。
（三）臺灣高等法院被告前案紀錄表1件，證明被告於觀察勒戒
      執行完畢釋放後仍有事實欄所載之施用毒品犯行之事實。
      按毒品危害防制條例將施用毒品之刑事處遇程序，區分為
      「初犯」及「5年內再犯」、「5年後再犯」。依其立法理
      由之說明：「初犯」，經觀察、勒戒或強制戒治後，應為
      不起訴處分或不付審理之裁定；經觀察、勒戒或強制戒治
      執行完畢釋放後，「5年內再犯」者，因其再犯率甚高，
      原實施之觀察、勒戒及強制戒治既已無法收其實效，爰依
      法追訴或裁定交付審理。至於經觀察、勒戒或強制戒治執
      行完畢釋放後，「5年後再犯」者，前所實施之觀察、勒
      戒或強制戒治已足以遮斷其施用毒品之毒癮，為期自新及
      協助其斷除毒癮，仍適用「初犯」規定，先經觀察、勒戒
      或強制戒治之程序。從而依毒品危害防制條例之規定，僅
      限於「初犯」及「5年後再犯」二種情形，始應先經觀察
      、勒戒或強制戒治程序。如被告於5年內已再犯，經依法
      追訴處罰，縱其第3次（或第3次以上）再度施用毒品之時
      間，在初犯經觀察、勒戒或強制戒治執行完畢釋放5年以
      後，已不合於「5年後再犯」之規定，且因已於「5年內再
      犯」，顯見其再犯率甚高，原實施觀察、勒戒或強制戒治
      ，已無法收其實效，即應依毒品危害防制條例第10條處罰
      （最高法院95年度第7次刑事庭會議決議可供參考）。本
      件被告於91年3月15日執行觀察勒戒完畢後5年內，再於94
      年間因施用毒品案件，經本院判處罪刑在案，已如前述，
      亦有上開前案紀錄表1份在卷足憑，是被告本次施用毒品
      案件固於前案觀察勒戒執行完畢釋放後「5年後再犯」，
      然被告已於「5年內」再施用毒品經本院判決有罪確定，
      依上開說明，被告本件施用第一級毒品之犯行，仍應論罪
      科刑。綜上所述，被告之自白堪認與事實相符，可以採信
      ，本件事證明確，被告犯行已堪認定，應依法論科。
三、論罪科刑之理由：
（一）核被告所為，係犯毒品危害防制條例第10條第1項之施用
      第一級毒品罪。其持有海洛因之低度行為，應為施用之高
      度行為所吸收，均不另論罪。
（二）查被告前於94年間因施用毒品案件，經本院以94年度訴字
      第856號判決判處有期徒刑6月、6月，應執行有期徒刑11
      月確定，並於96年3月3日縮短刑期執行完畢等情，有上開
      前案紀錄表在卷可按，其前受徒刑之執行完畢後，5年以
      內故意再犯有期徒刑以上之罪，為累犯，應依刑法第47條
      第1項之規定加重其刑。
（三）爰審酌被告素行不佳，前曾受觀察勒戒之執行，仍然無法
      戒除毒品，自制力欠佳，施用毒品之次數，所犯為自戕身
      體健康之行為，及犯罪後坦承犯行，態度良好等一切情狀
      ，量處如主文所示之刑。
四、適用法律：
（一）刑事訴訟法第273條之1第1項、第299條第1項前段。
（二）毒品危害防制條例第10條第1項。
（三）刑法第11條前段、第47條第1項。
本案經檢察官陳麗芬到庭執行職務。
中    華    民    國    97    年    10    月    20    日
                      刑事第六庭  法  官   魏瑞紅
以上正本證明與原本無異。
如不服本判決應於收受本判決後10日內向本院提出上訴書狀，上
訴書狀應敘述具體理由。上訴書狀未敘述上訴理由者，應於上訴
期間屆滿後20日內補提理由書狀於本院 (均須按他造當事人之人
數附繕本 )「切勿逕送上級法院」。
中    華    民    國    97    年    10    月    20    日
                                  書記官   吳月華
附錄論罪科刑法條：
毒品危害防制條例第10條
施用第一級毒品者，處 6 月以上 5 年以下有期徒刑。


司法院資訊處製作；財團法人民間司法改革基金會備份。
